# 债权人放弃债权的公允价值与账面价值之间的差额，计入哪个科目？

提问人：181815178 时间：2020-04-17 08:05:21
请教陈版主：
A上市公司 2017 年 11 月末通过中信银行以委托贷款的方式向甲公司提供贷款 800 万，协议约定，贷款期限 1 年，年利率10%。 2018 年 11 月末，甲公司无力归还贷款。 2018 年末A公司对该笔款项计提 400 万坏账，期末应收甲公司款项账面价值 480 万元。 2019 年，经法院调解，双方协商由甲公司以房产偿还对A欠款，转让房产相关税金由A公司承担。该房产评估价值 760 万， 2019 年 12 月房产完成过户手续，A公司承担相关税金 30 万元。根据新债务重组准则，该房产成本包括放弃债权的公允价值和可直接归属于该资产的税金等其他成本，放弃债权的公允价值与账面价值之间的差额，应当计入当期损益，咨询陈老师：
1 、该债权账面余额 880 万元，坏账 400 万元，账面价值的公允价值，该项债务重组债权人该认定放弃债权的公允价值为 880 万元吗？如果不是，债权公允价值该如何认定？
2 、该房产的入账价值=880+30=910万元吗？
3 、放弃债权的公允价值与账面价值之间的差额，应当计入当期损益，这个当期损益该如何确认？若债权公允价值认定为 880 万，与账面价值 480 万元的差额，是该计入减值损失（转回），还是计入其他收益？或是投资收益？

回答人：chenyiwei
1 、债权的公允价值在很多情况下很难直接认定（因为债权本身很可能没有活跃市场），通常要根据所获得的抵债资产的公允价值来间接确定。本案例中为抵债房产评估值 760 万元。
2 、房产入账价值为760+30=790万元。
3 、则个损益一般理解是信用减值损失，本案例中为转回信用减值损失 280 万元（=760-480）。